臺灣板橋地方法院刑事判決　　　　　　 95年度簡上字第829號
上　訴　人
即被　　告　甲○○
上列上訴人即被告因竊盜案件，不服本院於中華民國九十五年九
月二十九日以九十五年度簡字第五一九三號所為之第一審判決（
聲請簡易判決處刑案號：九十五年度偵字第一六七二八號），提
起上訴，本院管轄之第二審合議庭判決如下：
    主  文
上訴駁回。
甲○○緩刑貳年。
    事實及理由
一、本案經本院審理結果，認第一審以被告所為係犯刑法第三百
    二十一條第一項第二款之毀越安全設備竊盜罪，依刑事訴訟
    法第四百四十九條第一項前段、第三項，刑法第二條第一項
    前段、刑法第三百二十一條第一項第二款、修正前刑法第四
    十一條第一項前段，修正前罰金罰鍰提高標準條例第二條，
    並審酌被告正值青年，竟不知循正當途徑獲取財物，反侵入
    他人店內竊取他人財物，造成被害人損失，且迄未賠償被害
    人，惟念其並無犯罪前科，素行尚可，犯後坦承犯行之態度
    等一切情狀，量處拘有期徒刑六月，並諭知易科罰金之折算
    標準，其認事用法及量刑均屬妥適，應予維持，並引用第一
    審簡易判決書記載之事實、理由及證據（詳如附件）。
二、被告上訴意旨略以：當時因無工作收入，在經濟壓力下，才
    會為本件犯行，現已有正當工作，並與被害人達成和解，希
    望法院能從輕量刑或給予緩刑之機會，為此提起上訴等語。
    經查：被告已就本案為有罪之陳述，而有關刑之量定，乃實
    體法上賦予法院得為自由裁量之事項，倘原審法院量刑未逾
    越法律所規定之範圍，又無濫用權限之情形，即不得任意指
    摘為違法。被告並未指摘原審判決有何適用法則之違誤，對
    於原審判決認定之犯罪事實亦無任何爭執，則原審審酌上開
    各情，量處被告有期徒刑六月，經核實屬允當。故本件上訴
    為無理由，應予駁回。末按犯罪在新法施行前，於新法施行
    後之緩刑之宣告，應適用新法第七十四條之規定（最高法院
    九十五年第八次刑事庭會議決議可資參照）。亦即，就緩刑
    之宣告，係依裁判時之情狀為其考量標準，此部分應逕依裁
    判時之法律為適用基準，無須比較新舊法，縱因而與主刑部
    分所適用之法律不同，亦無割裂適用法律之問題。查被告前
    未曾因故意犯罪受有期徒刑以上刑之宣告，有臺灣高等法院
    被告前案紀錄表佐卷可考，其因一時失慮致罹刑典，然已坦
    承犯行，知所悔悟，且與被害人乙○○達成和解，賠償所受
    之損害，並簽立悔過書等情，有和解書一件、悔過書一件、
    本票影本七件存卷可按，經此偵審教訓，當知所警惕，而無
    再犯之虞，本院認所宣告之刑均以暫不執行為適當，併依裁
    判時之刑法第七十四條第一項第一款之規定，宣告緩刑二年
    ，用啟自新。
據上論斷，應依刑事訴訟法第四百五十五條之一第一項、第三項
、第三百六十四條、第三百六十八條、第三百七十三條，刑法第
七十四條第一項第一款，判決如主文。
本案經檢察官黃仙宜到庭執行職務。
中　　華　　民　　國　　96　　年　　1 　　月　　11　　日
　　　　　　　　　刑事第十六庭  審判長法　官　白光華
　　　　　　　　　　　　　　　　      法　官　曾淑娟
                                      法  官  楊志雄
上列正本證明與原本無異。
不得上訴。
                                      書記官  陳靜怡
中　　華　　民　　國　　96　　年　　1 　　月　　11　　日
